臺灣高等法院交通事件裁定　　100年度交抗字第1168、1169號
　　抗　告　人
　　即受處分人　蔡宛鈴
上列抗告人因違反道路交通管理處罰條例案件，不服臺灣板橋地
方法院100年度交聲字第2881、2882號，中華民國100年8月25 日
裁定（原處分案號：北監蘆字第裁46-C00000000、46-C00000000
號）提起抗告，本院裁定如下：
    主  文
抗告駁回。
    理  由
一、原裁定意旨略以：本件裁決書2 份，前經原處分機關付郵寄
    出，向異議人即受處分人蔡宛鈴之住所即新北市○○區○○
    街93巷9號2樓為送達，均於100年5月12日由異議人本人簽收
    ，此有交通部公路總局臺北區監理所蘆洲監理站送達證書影
    本2 紙附卷可稽。異議人對於上情，亦未爭執，足認本件裁
    決書2 份業經原處分機關依行政程序法之規定，於100年5月
    12日完成送達程序無疑。從而，異議人倘若不服本件裁決處
    分，應自100 年5月12日接到裁決書之翌日起20日內，即100
    年6月1日前聲明異議，始為適法。詎異議人竟遲至100年7月
    18日始提出書狀，此觀該書狀所蓋收文章戳之日期甚明，而
    其內容係在爭執原處分機關裁罰之正當性，顯在聲明異議，
    惟已逾法定期間。揆諸首揭說明，本件聲明異議，不合法律
    上之程式，本院無從為實質審理，應予駁回。
二、本件抗告意旨略以：抗告人並非於100年5月12日收到通知，
    100年7月18日係抗告人申訴無效後，才進行第二次申訴，抗
    告人僅係要求就該違規之舉發提出舉證等語。
三、經查：
  (一)按受處分人不服道路交通管理處罰條例第8 條主管機關所為
    之處罰，得於接到裁決書之翌日起20日內，並得依法扣除在
    途期間，向管轄地方法院聲明異議，道路交通管理處罰條例
    第87條第1 項、道路交通事件處理辦法第11條定有明文。倘
    逾上述法定期間，其聲明異議即不合法律上程序，且無從補
    正，依道路交通事件處理辦法第17條規定，應逕以裁定駁回
    之，無從為實體上之審查。再者，依違反道路交通管理事件
    統一裁罰基準及處理細則第5 條規定：處理違反道路交通管
    理事件，有關文書送達之程序，依行政程序法之規定。而送
    達，於應受送達人之住居所、事務所或營業所為之，行政程
    序法第72 條第1項前段規定明確。
  (二)本件原處分機關交通部公路總局臺北區監理所蘆洲監理站北
    監蘆字第裁46-C00000000、46-C00000000號違反道路交通管
    理事件裁決書二份，係於民國100年5月12日送達抗告人即受
    處分人蔡宛鈴之住所，並由抗告人簽收，有裁決書暨送達證
    書影本附卷可稽（見原審卷第9 至12頁），抗告人辯稱並非
    於100年5月12日收受裁決書云云，並無理由。又該裁決書二
    份既已於100年5月12日合法送達抗告人，是本件合法異議期
    間應於100 年5月13日（即其收受裁決書之翌日）起算至100
    年6 月1日屆滿，抗告人至遲應於100年6月1日提出異議。抗
    告人或於100年6月10日向原處分機關提出陳述意見，或於10
    0年7月18日向原審法院提出陳情書，有該等書狀暨其上收文
    章戳在卷可據（見原審卷第4、7頁），縱該等書狀之內容均
    係爭執原處分機關裁罰之正當性，惟仍均已逾100 年6月1日
    始提出該等書狀，揆諸上揭規定，顯然已逾道路交通管理處
    罰條例第87條第1 項所定之20日不變期間，抗告人所提聲明
    異議即不合法律上程序，且無從補正。原裁定以其異議逾期
    而予駁回，經核尚無違誤。抗告意旨徒執陳詞，指摘原裁定
    不當，為無理由，應予駁回。
四、據上論結，應依道路交通事件處理辦法第25條，刑事訴訟法
    第412條，裁定如主文。
中    華    民    國    100    年    10    月    4    日
                  刑事第十四庭審判長法  官  陳志洋
                                    法  官  張惠立
                                    法  官  梁耀鑌
以上正本證明與原本無異。
不得再抗告。
                                    書記官  莊淑茹
中    華    民    國   100    年    10    月    6     日